【裁判字號】    99,抗,40
【裁判日期】    990210
【裁判案由】    停止執行
【裁判全文】
臺灣高等法院高雄分院民事裁定            99年度抗字第40號
抗  告  人  甲○○
相  對  人  乙○○
上列當事人間聲請停止執行事件，抗告人對於中華民國99年1 月
6 日臺灣高雄地方法院98年度聲字第148 號所為裁定提起抗告，
本院裁定如下：
    主  文
抗告駁回。
抗告程序費用由抗告人負擔。
    理  由
一、本件抗告意旨略以：相對人與抗告人前因請求遷讓房屋事件
    ，經原法院98年度鳳簡字第804 號（抗告狀誤載為98年度鳳
    簡字第63號）判命抗告人應將門牌號碼高雄縣鳥松鄉○○路
    391 號之房屋（下稱系爭房屋）遷讓返還相對人，並得假執
    行。相對人並據以聲請假執行，經原法院98年度司執字第98
    919 號遷讓房屋執行事件執行中。但相對人並非系爭房屋所
    有權人，也無系爭房屋所有權人之委託書，僅憑其空言主張
    ，並無其他證據證明其為房東。而抗告人只有在85年6 月間
    與訴外人曾有進就系爭房屋簽訂租賃契約書。雖相對人自稱
    係房東，但於收取租金之信封上卻從未在房東之處簽名，而
    只在收款人處簽名，由此可證明相對人並無房東之身分。若
    要返還系爭房屋，也應返還系爭房屋予曾有進，而非相對人
    。抗告人亦對原法院之上揭判決提起上訴，現由原法院以98
    年度簡上字第366號受理中。因原法院98年度司執字第98919
    號強制執行事件一經執行，將對抗告人造成重大損失，而難
    回復原狀，為此聲請准就前揭強制執行事件於原法院98年度
    簡上字第366 號判決確定前停止執行。惟原法院遽以裁定駁
    回抗告人之聲請，實有違誤，爰提起抗告，求予廢棄原裁定
    ，另為適法之裁定云云。
二、按強制執行程序開始後，除法律另有規定外，不停止執行，
    乃在使債權人之債權早日實現，以保障人民之權利。從而除
    有回復原狀之聲請或提起再審或異議之訴，或對於和解為繼
    續審判之請求，或提起宣告調解無效之訴，撤銷調解之訴，
    或對於許可強制執行之裁定提起抗告時，法院因必要情形或
    依聲請定相當並確實之擔保，得為停止強制執行之裁定外，
    已開始之強制執行程序，不得停止，此觀強制執行法第18條
    規定自明（最高法院88年台抗字第573號裁判要旨參照）。
三、經查相對人訴請抗告人遷讓房屋事件，經原法院98年度鳳簡
    字第804 號判決：「被告（即抗告人）應將門牌號碼高雄縣
    鳥松鄉○○路391 號之房屋遷讓返還原告（即相對人），並
    自98年4 月20日起至遷讓返還上開房屋之日止，按月給付原
    告新台幣1 萬4,000 元。原告其餘之訴駁回。訴訟費用新台
    幣2,650 元由被告負擔。本判決原告勝訴部分得假執行。原
    告其餘假執行之聲請駁回」。相對人乃以此得為假執行之判
    決為執行名義，聲請由原法院以98年度司執字第98919 號執
    行事件為強制執行。嗣抗告人因不服原法院98年度鳳簡字第
    804 號判決，提起上訴，而經原法院以98年度簡上字第366
    號受理中。此有原法院98年度鳳簡字第804 號判決、民事上
    訴狀各1 份在卷足憑。是上訴人雖就原法院98年度鳳簡字第
    804 號遷讓房屋事件之第一審判決提起上訴，惟並非提起強
    制執行法第18條第2 項所規定之「有回復原狀之聲請，或提
    起再審或異議之訴，或對於和解為繼續審判之請求，或提起
    宣告調解無效之訴，撤銷調解之訴或對於許可強制執行之裁
    定提起抗告」等訴訟，至為明顯。揆諸首揭說明，已開始之
    原法院98年度司執字第98919 號強制執行程序，不得停止。
    至於抗告人所主張相對人並非系爭房屋之所有權人，亦非租
    賃契約所載之房東云云，核屬相對人請求抗告人遷讓房屋等
    實體上有無理由之問題，而非本件抗告程序所應審酌之事項
    。又抗告人所舉原法院98年度鳳簡字第63號遷讓房屋事件，
    係第三人曾冠華訴請抗告人遷讓房屋，亦與本件無關，此復
    有原法院98年度簡字第63號判決1 份在卷足憑。從而原法院
    認抗告人所為停止執行之聲請與強制執行法第18條第2項 所
    規定得聲請停止執行之要件不符，裁定駁回抗告人之聲請，
    經核尚無不合。抗告意旨指摘原裁定不當，求予廢棄，為無
    理由，應予駁回。
四、據上論結，本件抗告為無理由，依強制執行法第30條之1 、
    民事訴訟法第495 條之1 第1 項、第449 條第1 項、第95條
    、第78條，裁定如主文。
中    華    民    國    99    年    2     月    10    日
                              民事第三庭
                                  審判長法官 張國彬
                                  法      官 甯  馨
                                  法      官 吳登輝
以上正本證明與原本無異。
本裁定不得再抗告。
中    華    民    國    99    年    2     月    11    日
                                  書  記  官 廖素珍

司法院資訊處製作；財團法人民間司法改革基金會備份。
